【裁判字號】    95,交聲,93
【裁判日期】    951220
【裁判案由】    違反道路交通管理處罰條例聲明異議
【裁判全文】
臺灣臺東地方法院交通事件裁定          95年度交聲字第93號
原處分機關  交通部公路總局高雄區監理所臺東監理站
異  議  人
即受處分人  甲○○
上列受處分人因違反道路交通管理處罰條例案件，對於交通部公
路總局高雄區監理所臺東監理站民國九十五年九月二十五日所為
之處分（原處分案號：東監違字第裁八一─Ｔ00000000
號），聲明異議，本院裁定如下：
    主  文
異議駁回。
    理  由
一、異議意旨略以：異議人固於民國九十二年七月四日上午十時
    三十分，在設有禁止停車標誌之處所停車，惟異議人前未收
    到舉發違反道路交通管理事件通知單，依法不應裁罰新臺幣
    一千二百元，因認原處分不當云云。
二、按汽車駕駛人停車時，有下列情形之一者，處新臺幣（下同
    ）六百元以上一千二百元以下罰鍰：……四、在設有禁止停
    車標誌、標線之處所停車。道路交通管理處罰條例第五十六
    條第一項第四款定有明文。
三、本件異議人即受處分人甲○○所有之車號為ＮＫ３─３９５
    重機車，於九十二年七月四日上午十時三十分，停放於臺東
    縣臺東市○○路與正氣路口劃有紅線之禁止停車處所，經臺
    東縣政府警察局臺東分局中興派出所警員以拍照方式採證，
    以異議人有前揭道路交通管理處罰條例第五十六條第一項第
    四款規定之行為掣製舉發通知單，嗣上開舉發通知單含採證
    照片因無法送達車輛車籍地（臺東縣臺東市○○路二一六號
    ），經查電腦資料住址未辦理變更登記，案依法辦理公示送
    達，已完成送達程序，此有臺東縣政府警察局艽十二年七月
    十七日東警交字第Ｔ00000000號舉發違反道路交通
    管理事件通知單、臺東縣政府警察局臺東分局九十三年一月
    七日信警交字第二六四號公告（附舉發違反道路交通管理事
    件通知單郵寄無法送達清冊乙份）、交通部公路總局高雄區
    監理所臺東監理站九十五年九月七日高監東字第０九五二０
    ００二九一號函、送達證書、東監違裁字第裁八一─Ｔ00
    000000號違反道路交通管理事件裁決書在卷足稽。是
    舉發通知單已合法送達異議人，原處分機關又認異議人確有
    上開交通違規行為，乃依據道路交通管理處罰條例第五十六
    條第一項第四款規定裁處最高額一千二百元之罰鍰。
四、經查，異議人於本院調查時承認於九十二年七月四日上午十
    時三十分許，有於臺東市○○路與正氣路口劃有紅線禁止停
    車處停車，惟辯稱伊未曾收到舉發違反道路交通管理事件通
    知單云云。然據證人乙○○即當日執勤並舉發本件違規之臺
    東縣政府警察局臺東分局中興派出所警員，於本院調查時到
    庭具結證稱：「舉發違規通知單車主地址係依警用電腦查詢
    車號，然後就上面所載車主地址而為送達」（詳本院九十五
    年十二月五日訊問筆錄第三頁），並有前揭臺東縣政府警察
    局臺東分局九十三年一月七日信警交字第二六四號公告所附
    舉發違反道路交通管理事件通知單郵寄無法送達清冊乙份附
    卷可憑，而依異議人補陳之本件車號ＮＫ３─３９５機器腳
    踏車行車執照（原發照日期：九十二年五月二日；有效日期
    ：九十四年五月二日），車主地址亦為「臺東縣臺東市○○
    路二一六號」，足認異議人違反道路交通管理事件，因故未
    收受舉發違規通知單，確已依行政程序法第七十八條，及第
    八十條至第八十二條規定辦理公示送達，於法並無不合。又
    異議人自承於九十二年七月四日上午十時三十分，在臺東市
    ○○路與正氣路口劃有紅線之禁止停車處停車（詳前揭訊問
    筆錄第二頁），並為證人乙○○具結證述在卷（見前揭訊問
    筆錄第一頁），足堪認定本件異議人違規事證明確，從而原
    處分機關依前揭道路交通管理處罰條例第五十六條第一項第
    四款，裁處異議人罰鍰一千二百元，核無違誤，異議人之異
    議為無理由，應予駁回。
五、據上論斷，應依道路交通管理處罰條例第八十七條第二項，
    交通案件處理辦法第十九條，裁定如主文。
中    華    民    國    95    年    12    月    20    日
                  交通法庭    法  官  詹慶堂
以上正本證明與原本無異。
如不服本裁定，應於裁定送達後5日內向本院提出抗告狀（須附
繕本）。
「切勿逕送上級法院」
                              書記官  張建成
中    華    民    國    95    年    12    月    21    日


司法院資訊處製作；財團法人民間司法改革基金會備份。
